臺灣基隆地方法院刑事判決　
110年度易字第107號
公  訴  人  臺灣基隆地方檢察署檢察官
被      告  徐藝諼





上列被告因詐欺案件，經檢察官提起公訴（109年度偵緝字第355
號），嗣雙方於言詞辯論終結前就科刑範圍達成合意，且被告認
罪，本院依檢察官聲請裁定由受命法官獨任進行協商程序，並判
決如下：
    主  文
徐藝諼犯詐欺取財罪，累犯，處拘役50日，如易科罰金，以新台
幣1,000元折算1日。
    事實及理由
一、本案之犯罪事實及證據，均引用起訴書之記載（如附件），
    惟「犯罪事實」一第1至2行之「於民國108年1月24日晚間6
    時許」，更正為「於民國108年1月20日晚間6時許」。另增
    列下列證據：
　㈠被告徐藝諼於本院準備程序及協商程序中之自白。
　㈡被告之中國信託商業銀行帳戶掛失紀錄及存款交易明細。
二、本案經檢察官與被告於審判外就科刑範圍達成合意，且被告
    為認罪之表示，此有「臺灣基隆地方檢察署檢察官協商進行
    單暨程序紀錄表」及本院協商程序筆錄附卷為憑（見本院卷
    第101頁、第103至105頁）。經查，上開協商合意之內容，
    並無刑事訴訟法第455條之4第1項所列情形之一，是檢察官
    聲請改依協商程序而為判決，核無不合，本院爰不經言詞辯
    論，依雙方協商合意內容判決如主文。
三、應適用之法條：刑事訴訟法第455條之2第1項、第455條之11
    第2項、第455條之4第2項、第455條之8、第454條第2項，刑
    法第339條第1項、第47條第1項、第41條第1項前段。
四、協商判決有下列情形之一者，始得提起上訴：
  ㈠協商程序終結前，被告撤銷協商合意或檢察官撤回協商聲請
    。
  ㈡被告協商之意思非出於自由意志。
  ㈢被告所犯之罪非刑事訴訟法第455條之2第1項所定得以聲請協
    商判決者。
  ㈣被告有其他較重之裁判上一罪之犯罪事實。
  ㈤法院認應諭知免刑或免訴、不受理。
  ㈥法院未於協商合意範圍內為判決。
  ㈦法院為協商判決所科之刑，非緩刑、2年以下有期徒刑、拘役
    或罰金。
五、如有前述得上訴之情形，因而不服本判決，應自判決送達之
    翌日起20日內，向本院提出上訴書狀及其繕本。上訴書狀未
    敘述上訴理由者，應於上訴期間屆滿後20日內補提理由書。
本案經檢察官陳昭仁提起公訴，檢察官林明志到庭執行職務。
中　　華　　民　　國　　110 　年　　3 　　月　　31　　日
                  刑事第四庭  法　官  陳怡安
以上正本證明與原本無異。
本判決除有刑事訴訟法第455條之4第1項第1款、第2款、第4款、
第6款、第7款所定情形之一，或違反同條第2項規定者外，不得
上訴。
如有前揭除外情形，如不服本判決應於收受送達後20日內向本院
提出上訴書狀，並應敘述具體理由；其未敘述上訴理由者，應於
上訴期間屆滿後20日內向本院補提理由書(均須按他造當事人之
人數附繕本)「切勿逕送上級法院」。
中　　華　　民　　國　　110 　年　　3 　　月　　31　　日
                              書記官  洪福基
【附件】
臺灣基隆地方檢察署檢察官起訴書
                                    109年度偵緝字第355號
　　被　　　告　徐藝諼　女　34歲（民國00年0月00日生）
　　　　　　　　　　　　住○○市○○區○○○路000巷000弄                        00○0號3樓
　　　　　　　　　　　　國民身分證統一編號：Z000000000號
上列被告因詐欺案件，已經偵查終結，認應該提起公訴，茲將犯
罪事實及證據並所犯法條分敘如下：
　　　　犯罪事實
一、徐藝諼意圖為自己不法所有，於民國108年1月24日晚間6時
    起，在不詳地點，傳送其偽造與貸款專員陳啟政間之不實LI
    NE對話訊息，內容為「幫我代辦的人說，年前有幾家銀行都
    有特別的優惠，有些辦信代比較好過件，他給我一些建議，
    建議我想要最好過件的方式就是叫我先跟人借15-20萬放在
    我戶頭三天，叫我再把最後餘額拍下給他，他明天幫我把資
    料送出，過件機會很高，而且最快年前代款可下來」及「依
    照我辦過的人，有跟你相同情況，但最後他有向朋友借了20
    萬放自己戶頭幾天，最後我幫他把資料送出去後，就過件了
    ，他一個禮拜就過件了，至於如果你戶頭沒好看的餘額，能
    需要好」等文字，藉以取信於江權祐，並向江權祐誆稱暫借
    新臺幣（下同）15萬元匯入其帳戶，作為信用貸款之財力證
    明，3日後即歸還，使江權祐陷於錯誤，於翌（21）日下午2
    時37分許，將2次將15萬元匯入徐藝諼之中國信託商業銀行
    帳號000-0000000000000號帳戶內，惟徐藝諼於江權祐匯款
    後，即向江權祐稱前開款項已遭人騙走，拒絕歸還，江權祐
    事後向陳啟政查證，始知受騙。
二、案經江權祐訴由基隆市警察局第四分局報告偵辦。
　　　　證據並所犯法條
一、證據清單及待證事實：
編號 證據名稱 待證事實 1 被告徐藝諼於偵訊中之供述。　　 坦承有向告訴人江權祐借款15萬元、事後向告訴人表示款項遭人詐騙及其與陳啟政LINE對話截圖中，陳啟政LINE帳號頭像與真正陳啟政LINE帳號頭像不同等事實，惟矢口否認涉有詐欺犯行，並辯稱：卷附LINE對話截圖確實是伊與陳啟政本人之對話訊息，伊收到告訴人所匯款項，當天先提領5萬元，餘款10萬元則被繼父在賭博網站玩光，告訴人事後還說不用還錢給他云云。 2 證人即告訴人江權祐於警詢、偵訊時之指證。 證明告訴人於上揭時、地遭詐騙後匯款15萬元至被告中國信託商業銀行帳戶之事實。 3 證人陳啟政於警詢、偵訊時之證述。 證明被告所傳送內容為「幫我代辦的人說，年前有幾家銀行都有特別的優惠，有些辦信代比較好過件，他給我一些建議，建議我想要最好過件的方式就是叫我先跟人借15-20萬放在我戶頭三天，叫我再把最後餘額拍下給他，他明天幫我把資料送出，過件機會很高，而且最快年前代款可下來」及「依照我辦過的人，有跟你相同情況，但最後他有向朋友借了20萬放自己戶頭幾天，最後我幫他把資料送出去後，就過件了，他一個禮拜就過件了，至於如果你戶頭沒好看的餘額，能需要好」之LINE對話訊息，並非其與被告LINE對話真實訊息內容之事實。 4 ⑴告訴人提供被告所傳送之LINE對話訊息及匯款紀錄截圖共27張。 ⑵中國信託商業銀行帳號000-0000000000000號帳戶開戶資料及交易往來明細。 ⑶被告提領款項之自動櫃員機監視器畫面截圖。 證明告訴人受騙匯款至被告銀行帳戶後，旋遭被告提領之事實。  5 被告母親徐美雲之戶籍資料。 證明被告母親徐美雲未婚，則被告前開所辯提領10萬元給繼父之語，顯有不實。 
二、核被告所為，係犯刑法第339條第1項之詐欺取財罪嫌。被告
    之犯罪所得15萬元，請依刑法第38條之1第1項前段之規定，
    宣告沒收之，於全部或一部不能執行沒收或不宜執行沒收時
    ，請依同條第3項之規定，追徵其價額。
三、依刑事訴訟法第251條第1項提起公訴。
    此　致
臺灣基隆地方法院
中　　華　　民　　國　 110　　年　 　1　　月　　4　　日
                              檢  察  官    陳昭仁    
本件正本證明與原本無異
中　　華　　民　　國　 110　　年　　 2 　月　　2  　日
                              書  記  官    邱品儒
附錄本案所犯法條全文
中華民國刑法第339條
（普通詐欺罪）
意圖為自己或第三人不法之所有，以詐術使人將本人或第三人之
物交付者，處 5 年以下有期徒刑、拘役或科或併科 50 萬元以
下罰金。
以前項方法得財產上不法之利益或使第三人得之者，亦同。
前二項之未遂犯罰之。